臺灣桃園地方法院民事判決
111年度簡上字第39號
上  訴  人  曾翊維  

訟訴代理人  鄭世脩律師
被 上 訴人  泰安產物保險股份有限公司

法定代理人  李松季  
訴訟代理人  林建良  
上列當事人間請求損害賠償事件，上訴人對於民國110 年11月16
日本院110年度訴字第189 號第一審判決提起上訴，本院於111年
 5月10日言詞辯論終結，判決如下：
    主      文
上訴駁回。
第二審訴訟費用由上訴人負擔。
    事實及理由
一、被上訴人主張：上訴人駕駛車牌號碼000-0000自用小貨車（
    下稱A車），於民國109年1月14日下午2時25分許，行經桃園
    市龍潭區大昌路2段，因左轉未禮讓直行車即伊承保由江元
    田駕駛之車牌號碼000-0000自用小客車（下稱B車），兩車
    發生碰撞致B車車輛受損，又B車經國都LEXUS汽車公司（下
    稱國都公司）估價修理，工資為新臺幣（下同）13萬283 元
    （起訴狀誤載為13萬463 元，逕予更正）、零件為62萬2,09
    0 元，伊已全數賠付予江元田，上開修復費用零件計算折舊
    後與工資合計總金額為65萬6,907 元，上訴人應依肇事責任
    比例負擔7 成，伊自得代位行使江元田對上訴人之侵權行為
    損害賠償請求權。爰依民法第184 條第1 項前段、191 條之
    2 前段、保險法第53條規定提起本件訴訟，求為上訴人應給
    付被上訴人45萬9,835 元，及自起訴狀繕本送達翌日起至清
    償日止，按年息百分之5 計算之利息。
二、上訴人則以：江元田於案發時已69歲高齡，且駕照過期未重
    新考照，江元田之反應能力不足以應付道路狀況，且B車右
    側車頭撞擊A車右後方，A車當時已超過道路中線，係江元田
    未注意車前狀況方導致車禍事故發生等語，資為抗辯。
三、原審為被上訴人勝訴之判決，命上訴人應給付被上訴人39萬
    4,036元，及自108年11月19日起至清償日止，按年息5％計算
    之利息，並駁回被上訴人其餘之訴（被上訴人就敗訴部分未
    聲明不服，已告確定，下不贅述），另依職權宣告准、免假
    執行。上訴人聲明不服，提起上訴，並聲明：㈠原判決不利
    於上訴人部分廢棄；㈡上開廢棄部分，被上訴人第一審之訴
    駁回。被上訴人則答辯聲明：上訴駁回。
四、本院之判斷：
　  按判決書內應記載之理由，如第二審關於攻擊或防禦方法之
    意見及法律上之意見，與第一審判決相同者，得引用之，民
    事訴訟法第454 條第2 項前段分別定有明文。此一規定，依
    同法第436 條之1 第3 項，於簡易程序之第二審亦有準用。
    查，上訴人上訴理由略以：上訴人所有之A車經過交叉路口
    ，是遭B車所撞，兩造肇事責任比例應各為二分之一云云，
    惟未提出任何證據證明之，且關於肇事責任比例部分，與兩
    造在原審提出之攻擊或防禦方法相同，復經本院審理結果，
    認原審判決之結果，經核於法要無不合，應予維持，並引用
    原審判決記載之理由。
五、綜上所述，被上訴人本於侵權行為及保險法等法律關係，請
    求上訴人給付39萬4,036元，及自108 年11月19日起至清償
    日止，按年息百分之5 計算之利息，為有理由，應予准許。
    原審就上開應准許部分為上訴人敗訴之判決，並無違誤，上
    訴意旨指摘原判決此部分不當，求予廢棄改判，為無理由，
    應予駁回。
六、據上論結，本件上訴為無理由，依民事訴訟法第436 條之1
    第3 項、第449 條第1 項、第454 條第1 項前段、第2 項前
    段、第463 條、第436 條第2 項、第78條，判決如主文。
中    華    民    國  111     年    5     月   26     日
                  民事第一庭  審判長法  官  林春長
　
                                    法  官  許自瑋
　
                                    法  官  紀榮泰
正本係照原本作成。
本判決不得上訴。
中　　華　　民　　國　　111 　年　　5 　　月　　26　　日
                                    書記官  郭力瑜